---
title: "Análise Estatística de ..."
author: '**De:** Felipe Figueiredo **Para:** Victor Lima'
date: '**Data: ** dd/mm/aaaa'
output:
  html_document:
    fig_caption: yes
    fig_height: 6
    fig_width: 6
    keep_md: yes
    number_sections: yes
    toc: yes
  pdf_document:
    number_sections: yes
    toc: yes
  word_document:
    fig_caption: yes
    fig_height: 6
    fig_width: 6
    reference_docx: misc/style.docx
    toc: yes
subtitle: 'RELATÓRIO: analise_dados_VL_2019-v01a'
toc-title: "Sumário"
---

```{r setup, include=FALSE}
knitr::opts_chunk$set(echo = FALSE)
knitr::opts_knit$set(root.dir = normalizePath(".."))
options(scipen = 999)
library(pander)
library(knitr)
library(philsfmisc)
```

---

**Histórico do documento**

```{r, echo = FALSE}
Version <- c("01")
Changes <- c("Versão inicial")
history <- cbind(Version, Changes)
colnames(history) <- c("Versão", "Alterações")
# pander(history, split.cells = 70)
kable(history)
```

---

# Assinaturas

```{r, echo=FALSE}
sig.field <- "__________________________"
date.field <- "_____________"
Stat <- c("Elaborador", "Nome", "Função", sig.field, date.field)
Reviewer <- c("Revisado por", "", "", sig.field, date.field)
Approver <- c("Verificado por", "", "", sig.field, date.field)
Final.Approver <- c("Aprovação final", "", "", sig.field, date.field)

sigs <- rbind(
  Stat
  , Reviewer
  # , Approver
  , Final.Approver
  )
rownames(sigs) <- NULL
colnames(sigs) <- c("Papel", "Nome", "Função", "Assinatura", "Data")

# pander(sigs, split.cells = c(9, 14, 14, 16, 8), split.table = Inf)
kable(sigs)
```

```{r resultados}
source('scripts/results.R', encoding = 'UTF-8')
```

# Lista de abreviaturas

# Introdução

## Objetivos

## Recepção e tratamento dos dados

# Metodologia

## Tamanho do estudo

Com base no levantamento piloto retrospectivo, os pacientes operados sem intervenção por TXA na face tiveram dreno médio de 10ml, com desvio padrão 6ml.
Assumindo que os drenos sejam normalmente distribuídos para este procedimento cirúrgico se espera que aproximadamente 65% dos pacientes tenham dreno entre 4 e 16ml.
Considerando que uma redução de 10ml para 5ml seja clinicamente relevante, esta é a diferença definida como alvo do estudo.
Se o dreno médio real for 10ml, contra 5ml sob intervenção do TXA, um estudo com 30 pacientes tem 99% de probabilidade de detectar esta diferença ao nível de 5% de significância (e 95% de probabilidade de detectá-la ao nível de 1% de significância).
Um estudo com apenas metade desse tamanho teria 85% ao nível de significância de 5% e apenas 60% ao nível de 1% de significância), que não é aceitável neste contexto.

## Variáveis coletadas

## Análise estatística

Esta análise foi realizada utilizando-se o software `R` versão `r getRversion()`.

# Resultados

## Descrição da amostra de estudo

```{r}
pander(tabela.desc)
```

Table: **Tabela 1** Características demográficas da amostra do estudo piloto.

<!-- # Exceções e Desvios do teste -->

# Conclusões


# Referências

# Apêndice

